【裁判字號】    91,簡上,128
【裁判日期】    920210
【裁判案由】    毀損
【裁判全文】
臺灣桃園地方法院刑事判決                        九十一年度簡上字第一二八號
    上  訴  人  丙○○  男  四.
    即  被  告
右上訴人因毀損案件，不服本院桃園簡易庭九十一年桃簡字第二二０號，中華民國九
十一年六月十三日第一審判決（聲請簡易處刑案號：台灣桃園地方法院檢察署九十年
偵字第二０八六三號）提起上訴，本院判決如左：
    主  文
原判決撤銷。
丙○○損壞他人之大門玻璃壹面（約四十公分ｘ八十公分），足以生損害於他人，處
拘役參拾日，如易科罰金，以佰元折算壹日。
    事  實
一、乙○○在桃園縣龜山鄉○路村○○街五號一樓經營「惠群餐廳」，店內物品均為
    其所有，其以該餐廳服務生甲○○為登記名義負責人，自己擔任總經理，且為執
    行負責人，負責餐廳業務之經營，丙○○為「惠群餐廳」之常客，民國九十年十
    月二十九日二十二時三十分許，於酒後尚未達心神喪失或精神耗弱之際，夥同友
    人陳專強至上址續攤消費，因與在該店內修理音響之工人發生爭吵，乙○○乃出
    面勸阻，復與乙○○發生爭吵、拉扯，竟心生不滿，竟基於損壞之犯意，出手揮
    擊該店大門玻璃（約四十公分ｘ八十公分），並將該店櫃台上之電話、廣播器各
    一具掃落地面（尚未達毀損或不堪使用，詳如後述），致令該店大門玻璃物一面
    損壞，足以生損害於乙○○。
二、案經乙○○訴請桃園縣警察局龜山分局報請台灣桃園地方法院檢察署檢察官聲請
    簡易判決處刑。
    理  由
一、訊據上訴人即被告丙○○對於右揭  犯罪事實供承不諱（見偵查卷第四頁正面、
    第十九頁反面、本院九十一年十一月二十五日訊問筆錄第五頁），核與告訴人乙○○於警訊、偵審中指訴（見偵查卷第七頁、第二十頁、本院桃園簡易庭九十一
    年六月十二日訊問筆錄、本院九十一年十一月二十五日訊問筆錄）及證人甲○○
    於警訊中證述之情節相符（見偵查卷第八頁），此外，並有現場相片四張附卷可
    稽（見偵查卷第十二頁、第十三頁），被告於本院審理時辯稱係與告訴人乙○○
    拉扯中，不慎以肩膀撞破玻璃云云，應係避重就輕之詞，不足採信。被告另辯稱
    「惠群餐廳」之負擔為證人甲○○，伊已與證人甲○○和解，告訴人乙○○並無
    告訴權，其告訴不合法云云。按物之使用人或因其他法律關係占有該物之人，因
    該物之毀損，亦同時被害，故亦為被害人，告訴人乙○○為「惠群餐廳」之實際
    負責人，並為總經理，負責餐廳業務之經營，證人甲○○為該餐廳之服務生，僅
    掛名為負責人等情，亦據告訴人乙○○於警訊、偵審中指訴（見偵查卷第七頁、
    第二十頁、本院桃園簡易庭九十一年六月十二日訊問筆錄、本院九十一年十一月
    二十五日訊問筆錄）、及證人甲○○於警訊、本院審理中證述屬實（見偵查卷第
    九頁、本院九十一年十一月二十五日訊問筆錄），此外，並有「惠群餐廳」股東
    合約書一紙附卷可稽（見偵查卷第二十七頁），故告訴人乙○○對於該物有事實
    上之管領力，自有告訴權，雖被告與甲○○達成和解，並答允撤回告訴，有和解
    書在原審卷可稽，惟此於其他有告訴權人之告訴，不生何種影響。被告上開所辯
    顯係事後卸責之詞，委不足採。是以，本件事證已明，被告犯行洵堪認定，應依
    法論科。
二、核被告丙○○所為係犯刑法第三百五十四條之毀損罪。原審對被告論罪科刑，固
    非無見。惟查，被告對告訴人之損壞之物品，業見前述，而原審認定之事實為被
    告對告訴人損壞其持有之大門玻璃一面、電話、廣播器各一具，足徵原審對於事
    實之認定尚有疏漏，難謂允當。被告上訴意旨，空言否認告訴人乙○○有告訴權
    ，固不足採，惟原審判決既有可議之處，即屬無可維持，自應由本院將原審判決
    撤銷改判。爰審酌被告犯罪動機、目的、手段、告訴人所受之損壞輕重及被告事
    後未與告訴人達成和解，賠償損害之犯後態度等一切情狀，量處如主文所示之刑
    ，並諭知易科罰金之折算標準。
三、公訴意旨另以被告丙○○尚涉有損壞告訴人所有之電話、廣播器各一具，按刑法
    第三百五十四條之毀損罪，以使所毀損之物，失其全部或一部之效用為構成要件
    ，經查，被告丙○○與告訴人發生拉扯時固有將電話、廣播器各一具掃落地上，
    惟依卷附照片顯示，電話、廣播器各一具雖掉落於地上，但均完好如初，並無碎
    裂之痕跡，顯未因此喪失失其全部或一部之效用，核與毀損罪之構成要件尚有未
    合，故此部分不能證明被告犯罪，此外復查無其他積極證據足認被告確有此部分
    毀損犯行，惟此部分與前開論罪科刑部分有裁判上一罪關係，爰不另為無罪諭知
    ，附此敘明。
據上論斷，應依刑事訴訟法第四百五十五條之一第三項、第三百六十九條第一項前段
、第三百六十四條、第二百九十九條第一項前段，刑法第三百五十四條、第四十一條
第一項前段，罰金罰鍰提高標準條例第一條前段、第二條，判決如主文。
本案經檢察官廖先志到庭執行職務。
中      華      民      國    九十二    年      二      月      十      日
                                  臺灣桃園地方法院刑事第二庭
                                      審判長  法  官  徐 培 元
                  法  官  錢 建 榮
                                              法  官  曾 正 耀
右正本證明與原本無異。
不得上訴。
                                              書記官  文 巧 雲
中      華      民      國    九十二    年      二     月      十八    日
附論罪科刑依據之法條：
刑法第三百五十四條
毀棄、損壞前二條以外之他人之物或致令不堪用，足以生損害於公眾或他人者，處二
年以下有期徒刑、拘役或五百元以下罰金。


司法院資訊處製作；財團法人民間司法改革基金會備份。
